【裁判字號】    95,訴,469
【裁判日期】    950330
【裁判案由】    毒品危害防制條例
【裁判全文】
臺灣彰化地方法院刑事判決               95年度訴字第469號
公  訴  人  臺灣彰化地方法院檢察署檢察官
被      告  甲○○
上列被告因違反毒品危害防制條例案件，經檢察官提起公訴（95
年毒偵字第300號），本院認有刑事訴訟法第273-1條第1項之情
形，而改依簡式審判程序判決如下：
    主  文
甲○○連續施用第一級毒品，累犯，處有期徒刑捌月，扣案之海
洛因參包（合計毛重約壹點陸公克），均沒收銷燬之，塑膠袋捌
個均沒收。
    事  實
一、甲○○曾於民國（下同）87年間，因違反麻醉藥品管制條例
    案件，經臺灣士林地方法院以87年度訴緝字第67號判決判處
    有期徒刑3年8月、1年，應執行有期徒刑4年6月確定；又因
    竊盜案件，經臺灣士林地方法院以91年度士簡字第369號判
    處有期徒刑6月確定，復因施用毒品案件，經臺灣士林地方
    法院以90年度易字第907號判決判處有期徒刑6月確定，嗣經
    定應執行有期徒刑10月確定，上開案件經接續執行，於94
    年5月9日縮短刑期執行完畢。又其前因施用毒品案件，經臺
    灣士林地方法院以90年度毒聲字第1193號裁定移送強制戒治
    ，甫於91年12月25日執行完畢。詎其仍不知悔改，於前開強
    制戒治執行完畢釋放後5年內，復基於施用第一級毒品海洛
    因之概括犯意，於94年7月20日起至95年1月13日上午5時30
    分許止，在臺北縣某不詳地點、彰化縣永靖鄉及某不詳地區
    ○路旁等地，以將第一級毒品海洛因摻水混和後置入針筒內
    ，再持以施打手臂之方式，施用第一級毒品海洛因多次，平
    均約2天施用1次。嗣於95年1月13日上午6時30分許，在彰化
    縣永靖鄉○○路○段34巷90弄36號前，為警查獲，並當場扣
    得海洛因3包（合計毛重約1.6公克）及塑膠袋8個，始查悉
    上情。
二、案經彰化縣警察局北斗分局報請臺灣彰化地方法院檢察署檢
    察官偵查起訴，本院認有刑事訴訟法第273-1條第1項之情形
    ，而改依簡式審判程序審理。
    理  由
一、按除被告所犯為死刑、無期徒刑、最輕本刑為3年以上有期
    徒刑之罪或高等法院管轄第一審案件者外，於刑事訴訟法第
    273條第1項程序進行中，被告先就被訴事實為有罪之陳述時
    ，審判長得告知被告簡式審判程序之旨，並聽取當事人、代
    理人、辯護人及輔佐人之意見後，裁定進行簡式審判程序；
    除簡式審判程序及簡易程序案件外，第一審應行合議審判，
    刑事訴訟法第273-1條第1項、第284-1條分別定有明文。本
    件被告甲○○所犯係死刑、無期徒刑、最輕本刑為3年以上
    有期徒刑或高等法院管轄第一審案件以外之罪，並於本院行
    準備程序時就被訴事實為有罪之陳述，本院合議庭依前揭規
    定，經評議結果，裁定改由受命法官獨任行簡式審判程序，
    先予敘明。
二、上揭事實，業據被告迭於警、偵訊及本院行準備程序與審理
    時均坦承不諱，且其於95年1月13日為警查獲時所採取之尿
    液，經送鑑驗結果，確呈嗎啡陽性反應，此有彰化縣警察局
    北斗分局委託檢驗尿液代號與真實姓名對照認證單及彰化縣
    衛生局94年1月23日煙檢字第950207號煙毒尿液檢驗成績書
    各1紙附卷可稽，而扣案之白色粉末3包，確係海洛因成分，
    此有彰化縣警察局北斗分局扣押物品目錄表在卷可稽，且亦
    經被告供陳在卷；復有扣案之塑膠袋8個可資佐證。再參以
    施用第一級毒品海洛因具有成癮性，被告前又已有施用毒品
    之犯行，有其前案紀錄可憑，且經強制戒治後，仍再次施用
    毒品，並屢為警查獲，被告顯有難以戒斷，且已成癮之情事
    ，故雖被告於95年1月13日為警查獲前3日以外之施用毒品犯
    行未經採尿鑑驗，然依前開說明，亦應認被告之自白確與事
    實相符，洵堪採信。再查，被告曾因施用毒品案件，經臺灣
    士林地方法院以90年度毒聲字第1193號裁定移送強制戒治，
    甫於91年12月25日執行完畢等情，有該臺灣高等法院被告全
    國前案紀錄表及臺灣彰化地方法院檢察署刑案資料查註紀錄
    表在卷足憑，被告顯係於受強制戒治執行完畢釋放後，5年
    內再犯毒品危害防制條例第10條第1項之罪，依同條例第23
    條第2項規定，應依法論科。綜上所述，本件犯罪事證明確
    ，被告前開犯行洵堪認定。
三、核被告甲○○所為，係犯毒品危害防制條例第10條第1項之
    施用第一級毒品罪。被告為施用毒品而持有第一級毒品，其
    持有之低度行為均應為施用之高度行為所吸收，均不另論罪
    。被告先後多次施用第一級毒品之犯行，時間均緊接，所犯
    又係構成要件相同之罪，顯係基於概括犯意反覆為之，為連
    續犯，應依刑法第56條規定，以一罪論，並加重其刑。復查
    被告曾於87年間，因違反麻醉藥品管制條例案件，經臺灣士
    林地方法院以87年度訴緝字第67號判決判處有期徒刑3年8月
    、1年，應執行有期徒刑4年6月確定；又因竊盜案件，經臺
    灣士林地方法院以91年度士簡字第369號判處有期徒刑6月確
    定，復因施用毒品案件，經臺灣士林地方法院以90年度易字
    第907號判決判處有期徒刑6月確定，嗣經定應執行有期徒刑
    10月確定，上開案件經接續執行，於94年5月9日縮短刑期執
    行完畢等情，有臺灣彰化地方法院檢察署刑案資料查註紀錄
    表及臺灣高等法院被告全國前案紀錄表等件在卷可參，被告
    於受有期徒刑之執行完畢後，5年內再犯有期徒刑以上之罪
    ，為累犯，應依刑法第47條規定，依法遞加重其刑。爰審酌
    被告前曾有施用毒品犯行，經送強制戒治執行完畢釋放後，
    猶不知悔改，再施用毒品不輟，不僅戕害自身健康，更辜負
    國家將之視為病人，並施以長時間之戒治處遇之苦心，惟其
    對他人權益之侵害仍屬有限，於本院行準備程序與審理時均
    已坦承犯行，暨其犯罪動機、目的、手段、施用之次數、期
    間及其智識程度、生活狀況等一切情狀，量處如主文所示之
    刑。扣案之海洛因3包（合計毛重約1.6公克），均屬第一級
    毒品，且均供被告施用毒品所用，不問何人所有，應均依毒
    品危害防制條例第18條第1項前段規定，沒收銷燬之。又扣
    案之塑膠袋8個，均係被告所有，且供其施用毒品所用之物
    ，業據被告自承在卷，爰依刑法第38條第1項第2款規定宣告
    沒收。
四、據上論斷，應依刑事訴訟法第273-1條第1項、第299條第1項
    前段，毒品危害防制條例第10條第1項、第18條第1項前段，
    刑法第11條、第56條、第47條、第38條第1項第2款，判決如
    主文。
本案經檢察官林士富到庭執行職務。
中    華    民    國    95    年    3     月    30    日
                  刑事第二庭    法  官  黃齡玉
以上正本證明與原本無異。
如不服本判決，應於判決送達後10日內向本院提出上訴狀 (須附
繕本)。
中    華    民    國    95    年    3     月    30    日
                                書記官  施嘉玫
毒品危害防制條例第10條第1項
施用第一級毒品者，處 6 月以上 5 年以下有期徒刑。


司法院資訊處製作；財團法人民間司法改革基金會備份。
